【裁判字號】    95,簡上,12
【裁判日期】    951226
【裁判案由】    傷害等
【裁判全文】
福建金門地方法院刑事判決              95年度簡上字第12號
上  訴  人  甲○○
即  被  告
上  訴  人  乙○○
即  被  告
上列上訴人即被告等因傷害案件，經檢察官聲請簡易判決處刑（
福建金門地方法院檢察署95年度偵字第226號、第264號），上訴
人不服本院金城簡易庭95年7月11日95年度城簡字第67號判決，
提出上訴，本院合議庭判決如下：
    主  文
原判決關於甲○○部分撤銷。
甲○○傷害人之身體，處拘役貳拾日，如易科罰金以參佰元（即
新台幣玖佰元）折算壹日。
乙○○上訴駁回。
    事  實
一、甲○○與乙○○為鄰居關係；甲○○於民國95年4月23日下
    午5時許，因其稚子遭乙○○之子黃崢無故掌摑問題，至乙
    ○○位於金門縣金沙鎮忠孝新村1號之住宅內理論，與乙○
    ○發生口角。乙○○竟基於普通傷害之犯意，以口咬方式及
    持木質拖鞋揮擊甲○○之頭部、手臂等處，造成甲○○受有
    左、右臂擦挫傷之傷害；甲○○心有未甘，亦基於普通傷害
    之犯意，同時出手反擊，並以腳踢乙○○，造成乙○○受有
    右大腿、左前臂及右肩臂挫傷之傷害。
二、案經乙○○訴請金門縣警察局金沙警察所報告暨甲○○訴請
    福建金門地方法院檢察署檢察官偵查並聲請簡易判決處刑。
    理  由
一、上訴人甲○○傷害部分：
    訊據被告即上訴人甲○○矢口否認有何上開犯行，辯稱：伊
    當時只有用手抵擋乙○○之攻擊，並沒有踢、咬或毆打乙○
    ○云云，惟查：上揭犯罪事實，業據證人即告訴人乙○○於
    審理中證訴綦詳；且在場目睹之證人張舫諼則證稱：看到甲
    ○○用腳踢乙○○等語，證人丙○○則證稱：看到甲○○用
    手拉扯乙○○並用腳踢她（指乙○○）等語，與告訴人證述
    之情節亦大致相符，並有告訴人乙○○提出之衛生署金門醫
    院診斷證明書乙紙在卷足資佐證，被告甲○○所辯，不足採
    信，其犯行堪以認定。
二、上訴人乙○○傷害部分：
    訊據被告即上訴人乙○○亦矢口否認有何上開犯行，辯稱伊
    當時並沒有毆打甲○○，甲○○提出之照片是事後捏造云云
    。惟查，在場目擊證人張舫諼證稱：我看到甲○○走進乙○
    ○的家，後來我看到乙○○從屋內把甲○○推出來，用拖鞋
    打甲○○的頭及手，還咬她的手等語；證人即事發後立即前
    往現場處理之員警鐘正財則證稱：看到甲○○雙手傷勢比較
    嚴重，而且手臂上有咬痕及滲出血跡，她的傷勢一看即知是
    新受的傷痕等語。按證人張舫諼於檢察官偵查中作證時，年
    僅九歲，天真純樸，衡情並無故作偽證而誣陷上訴人乙○○
    之動機，其證言堪信為真。而證人鐘正財係處理公務之員警
    ，與上訴人乙○○、告訴人甲○○均無親誼或怨隙，衡情無
    偏袒或迴護一方之必要，且有無受傷或流血及是否是新傷，
    稍具智識經驗之人目視即能輕易判斷，不需有何專業知識，
    況其證言所見告訴人甲○○受傷之部位與證人張舫諼之證言
    相符，其證言亦堪採信。又告訴人甲○○所提出照片8張，
    其拍攝之人即告訴人之夫張延智經本院傳喚於審理期日作證
    ，經具結程序並經檢察官詰問後證稱：係隔天24日晚上照的
    ；23日晚上看到甲○○受傷等語，堪認告訴人甲○○所提出
    之照片雖為95年4月24日所攝，但應與4月23日晚上受傷之情
    況具同一性，加以其照片中呈現受傷之位置與證人張舫諼、
    鐘正財之證言內容相符，故上開照片8張應具證據能力，且
    足以證明告訴人甲○○於4月23日下午在上訴人住處已遭上
    訴人毆打而受傷；上訴人乙○○所辯，係犯後卸責之詞，不
    足採信，其傷害犯行亦堪認定。
三、上訴人二人行為時之刑法第41條第1項前段規定：「犯最重
    本刑為五年以下有期徒刑以下之刑之罪，而受六個月以下有
    期徒刑或拘役之宣告，因身體、教育、職業、家庭之關係或
    其他正當事由，執行顯有困難者，得以一元以上三元以下折
    算一日，易科罰金。」而其等行為時之易科罰金折算標準，
    依修正前罰金罰鍰提高標準條例第2條前段（現已刪除）規
    定，就其原定數額提高為一百倍折算一日，則本件上訴人行
    為時之易科罰金折算標準，應以銀元三百元折算一日，經換
    算為新臺幣後，應以新臺幣九百元折算為一日。惟95年7 月
    1日修正公布施行之刑法第41條第1項前段則規定：「犯最重
    本刑為五年以下有期徒刑以下之刑之罪，而受六個月以下有
    期徒刑或拘役之宣告者，得以新臺幣一千元、二千元或三千
    元折算一日，易科罰金。」比較修正前後之易科罰金折算標
    準，以95年7月1日修正公布施行前之規定，較有利於上訴人
    二人，則應依刑法第2條第1項前段，適用修正前刑法第41條
    第1項前段規定，定其等易科罰金折算標準。
四、核上訴人甲○○所為，係犯刑法第277條第1項之傷害罪。原
    審認上訴人甲○○罪證明確，予以論罪科刑，固非無見。惟
    上訴人甲○○沒有無故侵入他人住宅之犯行（詳本院合議庭
    自為第一審之判決書所載），原審認上訴人甲○○所為，另
    犯刑法第306條第1項之無故侵入他人住宅罪，且與傷害罪有
    想像競合犯之裁判上一罪關係，應從一重處斷，尚有未洽。
    上訴人上訴意旨指謫原判決不當，就傷害部分雖無理由，就
    無故侵入住宅部分為有理由，應由本院予以撤銷改判。爰審
    酌上訴人甲○○係因其子無故被乙○○之子毆打後，乙○○
    竟視若無睹，未加聞問，引起上訴人甲○○之不滿，始前往
    彬雪住處理論，尚有可原，及乙○○受傷之程度、上訴人甲
    ○○犯罪後態度等一切情狀，量處如主文第二項所示之刑，
    並諭知易科罰金之折算標準。
五、核上訴人乙○○所為，係犯刑法第277條第1項之傷害罪。原
    審審酌上訴人乙○○不思以理性方式處理糾紛、犯罪之動機
    、手段、告訴人甲○○受傷之程度及犯後之態度等一切情狀
    ，量處拘役30日，並定易科罰金之折算標準，其認事用法，
    均無違誤，量刑亦為妥適。上訴人乙○○上訴，否認傷害犯
    行，為無理由，應予駁回。
據上論斷，應依刑事訴訟法第368條、第369條前段、第364條、
第299條第1項前段，刑法第2條第1項前段、第277條第1項、修正
前第41條第1項前段，罰金罰鍰提高標準條例第1條前段、修正前
第2條，判決如主文。
本案經檢察官張漢森到庭執行職務。
中    華    民    國    95    年    12    月    26    日
                  刑事庭  審判長法  官  施慶鴻
                                法  官  魏玉英
                                法  官  林慶郎
以上正本證明與原本無異。
本件不得上訴。
                                書記官  楊靜秋
中    華    民    國    95    年    12    月    26    日
附錄本案論罪科刑法條全文
刑法第277條第1項
傷害人之身體或健康者，處三年以下有期徒刑、拘役或一千元以
下罰金。


司法院資訊處製作；財團法人民間司法改革基金會備份。
